【裁判字號】    95,他,3
【裁判日期】    951207
【裁判案由】    依職權確定訴訟費用額
【裁判全文】
臺灣彰化地方法院民事裁定  95年度他字第3號
原      告  乙○○
被      告  甲○○
上列原告與被告甲○○、李明成間請求損害賠償等事件，原告聲
請訴訟救助，經本院裁定准許（94年度救字第14號），本院依職
權徵收訴訟費用，裁定如下：
    主    文
原告應向本院繳納訴訟費用新臺幣壹萬仟零柒拾捌元，及自本
裁定送達原告之翌日起至清償日止，按年息百分之五計算之利息
。
被告應向本院繳納訴訟費用新臺幣伍萬零捌佰零貳元，及自本裁
定送達被告之翌日起至清償日止，按年息百分之五計算之利息。
    理    由
一按經准予訴訟救助者，於終局判決確定或訴訟不經裁判而終結
  後，第一審受訴法院應依職權以裁定確定訴訟費用額，向應負
  擔訴訟費用之當事人徵收之，民事訴訟法第114條第1項前段定
  有明文。次按同法第91條第3項規定，法院依聲請以裁定確定
  之訴訟費用額，應於裁定送達翌日起，加給按法定利率計算之
  利息，其立法理由旨在促使當事人早日償付訴訟費用，而法院
  依職權裁定確定訴訟費用額，亦屬確定訴訟費用額之程序，本
  於同一法理，為督促當事人早日償付國庫暫時墊付之訴訟費用
  ，自應類推適用上開規定加計法定遲延利息。又按以一訴主張
  數項標的者，其價額合併計算之，但所主張之數項標的互相競
  合或應為選擇者，其訴訟標的價額，應依其中價額最高者定之
  ，民事訴訟法第77條之2第1項定有明文，此固為關於訴之客觀
  預備合併時訴訟標的價額核定之規定，但於訴之主觀預備合併
  情形者，亦得類推適用之。
二經查，原告與被告甲○○、李明成間請求損害賠償等事件，於
  起訴時列李明成為先位之訴被告，甲○○為備位之訴被告，並
  由本院以94年度救字第14號民事裁定准予訴訟救助，暫免繳納
  裁判費。原告既提起主觀預備合併之訴，則訴訟標的價額之核
  定，應依其中價額最高者定之，即依備位之訴之價額新臺幣（
  下同）1,211,800元定之，其裁判費為13,078元。該事件經本
  院以94年度訴字第537號判決「原告之訴及假執行之聲請均駁
  回，訴訟費用由原告負擔」，原告不服，提起上訴，其第二審
  裁判費為19,617元。於第二審訴訟程序中原告撤回對被告李明
  成部分之上訴，並對被告甲○○部分為訴之變更，其訴訟標的
  價額為3,312,750元，裁判費為50,802元，復經臺灣高等法院
  臺中分院以95年度上易字第163號判決「變更之訴被告應給付
  變更之訴原告新臺幣3,312,750元，及自民國95年4月24日起至
  清償日止，按年利率5％計算之利息。變更之訴訴訟費用（確
  定部分除外）由變更之訴被告負擔」。上情業經本院調取上開
  案卷核閱無訛，是原告應負擔之第一審裁判費為13,078元，被
  告甲○○應負擔之第二審裁判費為50,802元，均應依首開規定
  ，向本院繳納。
三依民事訴訟法第114條第1項前段，裁定如主文。
中    華    民    國    95    年    12    月    7     日
                  民事第二庭    法  官  廖政勝
以上正本係照原本作成。
如不服本裁定應於送達後10日內向本院提出抗告狀，並繳納抗告
費新臺幣1,000元。
                                書記官  楊年雄
中    華    民    國    95    年    12    月    7     日


司法院資訊處製作；財團法人民間司法改革基金會備份。
